臺灣桃園地方法院民事裁定
111年度訴字第1432號
原      告  仟藝鋁業有限公司

法定代理人  林思妤  
訴訟代理人  王聰明律師
被      告  金格鋁業股份有限公司

兼
法定代理人  黃志偉  
被      告  寶緯工業股份有限公司

法定代理人  詹勳國  
被      告  樹沅塑膠科技有限公司

法定代理人  張義斌  


被      告  三鋒鋁業股份有限公司

法定代理人  詹益瑋  
上列當事人間請求確認設計權存在等事件，本院裁定如下：
    主  文
本件移送智慧財產法院。
    理  由
一、按訴訟之全部或一部，法院認為無管轄權者，應依原告之聲
    請或依職權以裁定移送於其管轄法院，民事訴訟法第28條第
    1 項定有明文。又依智慧財產案件審理法第7條、智慧財產
    法院組織法第3條第1款、第4款規定，智慧財產法院管轄案
    件為依專利法、商標法、著作權法、光碟管理條例、營業秘
    密法、積體電路電路布局保護法、植物品種及種苗法或公平
    交易法所保護之智慧財產權益所生之第一審及第二審民事訴
    訟事件，及其他依法律規定或經司法院指定由智慧財產法院
    管轄之案件。另因不當行使智慧財產權權利所生損害賠償爭
    議事件，及當事人以一訴主張單一或數項訴訟標的，其中主
    要部分涉及智慧財產權，如係基於同一原因事實而不宜割裂
    等民事事件，均為智慧財產權訴訟，而由智慧財產法院管轄
    。
二、經查，本件原告主張被告金格鋁業股份有限公司（下稱金格
    公司）之法定代理人即被告黃志偉於107年3月間，以金格公
    司名義與原告簽訂「寶緯窗型共同持有產權合約書」（下稱
    系爭合約書），共同委託被告寶緯工業股份有限公司（下稱
    寶緯公司）及樹沅塑膠科技有限公司（下稱樹沅公司）設計
    開發如附表1、2之「鋁窗擠型」、「五金配件」之產品（下
    合稱系爭產品），原告依約陸續給付被告黃志偉共新臺幣（
    下同）259萬5,454元，而依系爭合約書約定，系爭產品之設
    計圖樣係屬原告與被告金格公司專用且共享設計圖樣之設計
    權及著作權，並由被告寶緯公司、樹沅公司按圖製作成品，
    而該成品僅得交給原告、被告金格公司、雙方同意或指定之
    第三人，詎被告金格公司未經原告同意，逕將系爭產品之「
    窗型鋁擠型權」及「五金配件權」轉讓予被告三峰鋁業股份
    有限公司，致原告向被告寶緯公司、樹沅公司訂購系爭產品
    均遭拒絕，故提起本件訴訟，請求確認原告就系爭產品之設
    計權存在。先位聲明為：㈠確認原告就系爭產品之「窗型鋁
    擠型權」、「五金配件權」及二者之設計權存在；㈡被告寶
    緯公司、樹沅公司應同意依原告對系爭產品之需求，出貨與
    原告。備位聲明則為：㈠被告金格公司、黃志偉應連帶給付
    原告259萬5,454元，及自107年10月1日起至清償日止，按年
    息5％計算之利息；㈡願供擔保，請准宣告假執行等語。
三、依原告上開主張，可見本件主要爭點為原告是否有系爭產品
    之設計及著作權，核屬智慧財產及商業法院組織法第3條第1
    款所規定之智慧財產案件，又原告其餘之訴係基於同一原因
    事實而不宜割裂，且查無兩造有以書面約定合意管轄之合意
    ，揆諸前揭規定及說明，本件應由智慧財產法院管轄，原告
    向無管轄權之本院起訴，顯係違誤，爰依職權將本件移送於
    該管轄法院。　　
四、依民事訴訟法第28條第1項裁定如主文。　　
中　　華　　民　　國　　111 　年　　10　　月　   7　　日
                  民事第四庭    法　官　陳容蓉
以上正本係照原本作成。
如對本裁定抗告，應於裁定送達後10日內向本院提出抗告狀，並
繳納抗告費新臺幣1,000 元。
中　　華　　民　　國　　111 　年　　10　　月　　11　　日
                                書記官  陳𥴡濤